【裁判字號】    98,訴,1166
【裁判日期】    980731
【裁判案由】    偽造文書等
【裁判全文】
臺灣彰化地方法院刑事判決              98年度訴字第1166號
公  訴  人  臺灣彰化地方法院檢察署檢察官
被      告  甲○○
上列被告因偽造文書等案件，經檢察官提起公訴（98年度偵字第
2693號），本院依簡式審判程序判決如下：
    主    文
甲○○共同犯偽造公文書罪，處有期徒刑壹年貳月。緩刑肆年，
並應向指定之公益團體、地方自治團體或社區提供貳佰肆拾小時
之義務勞務，緩刑期間付保護管束。如附表所示之物均沒收。
    犯罪事實及理由
一、本案犯罪事實及證據，除附件起訴書關於綽號「小胖」之成
    年男子係詐欺集團成員之記載，應予刪除；證據部分補充被
    告甲○○於本院審理時之自白，其餘引用之。
二、起訴意旨雖認姓名年籍不詳、自稱綽號「小胖」之成年男子
    ，係詐欺集團成員之一，然此為被告於本院審理時否認，供
    稱該綽號「小胖」之成年男子係賭場之人員，不知是否為詐
    欺集團成員等語，復無證據證明該綽號「小胖」之成年男子
    係詐欺集團之成員，故起訴書關於此部分之記載應予更正。
    又被告與綽號「阿傑」等人及所屬詐欺集團成年成員共同偽
    刻「臺灣省臺北地檢署印」之公印及偽造公印文之行為，係
    偽造公文書之部分行為，不另論罪，併此敘明。
三、查被告明知綽號「阿傑」之成年男子等人係詐騙集團成員，
    係對告訴人實施詐騙，仍加入詐騙集團，利用一般民眾欠缺
    法律專業知識、對於司法機關案件進行流程未必瞭解，而對
    告訴人進行詐欺等不法行為，嚴重影響司法機關之形象，危
    害社會治安甚鉅。惟被告並無前科，有臺灣高等法院被告前
    案紀錄表可稽，其加入詐欺集團後，於取款之際即遭查獲，
    尚無所得，犯後對其犯行坦承不諱，爰審酌被告之品性、犯
    罪之動機、目的、手段、犯罪所生之損害、犯罪後之態度等
    一切情狀，認公訴人對被告具體求刑有期徒刑2年，應屬過
    重，爰量處如主文所示之刑，並以示儆懲。又被告未曾因故
    意犯罪受有期徒刑以上刑之宣告，有臺灣高等法院被告前案
    紀錄表可按，其行為時年僅18歲，年輕識淺，因一時失慮致
    罹刑典，堪認經此偵審程序，應知所警惕，信無再犯之虞，
    本院認其所宣告之刑以暫不執行為當，爰宣告緩刑4年，並
    應向指定之公益團體、地方自治團體或社區分別提供240小
    時之義務勞務，暨依刑法第93條第1項第2款規定，諭知緩刑
    期間付保護管束，以啟自新。
四、末查，附表編號1之公文書上所蓋「臺灣省臺北地檢署印」
    之公印文，係被告所屬詐騙集團成員以偽刻之公印所蓋用，
    該「臺灣省臺北地檢署印」之公印雖未扣案，但並無證據證
    明其業已滅失，不問屬於犯人與否，應依刑法第219條之規
    定沒收。另扣案如附表編號2之偽造識別證1枚、編號3至5之
    公文書及編號6之行動電話1支，均係被告與共犯「阿傑」等
    人所有，供其等犯罪所用之物，業據被告供述在卷，均應依
    刑法第38條第1項第2款規定宣告沒收。又上開偽造之公文書
    既均經本院諭知沒收，其上偽造之「臺灣省臺北地檢署印」
    之公印文自當兼括及之，毋庸再依刑法第219條規定重複為
    沒收之宣告（參照最高法院63年臺上字第2770號判例意旨）
    。
五、依刑事訴訟法第273條之1第1項、第299條第1項前段、第310
    條之2、第454條第2項，刑法第28條、第158條第1項、第211
    條、第216條、第212條、第339條第3項、第1項、第55條、
    第38條第1項第2款、第219條、第74條第1項第1款、第2項第
    5款、第93條第1項第2款，刑法施行法第1條之1第1項、第2
    項前段，判決如主文。
六、本判決係依刑事訴訟法第310條之2、第454條製作，依法僅
    需記載當事人欄、主文、犯罪事實、證據名稱、應適用之法
    條及得於10日內上訴之旨，並得以簡略方式為之；如認定之
    犯罪事實、證據及應適用之法條，與檢察官聲請簡易判決處
    刑書或起訴書之記載相同者，得引用之。
七、如不服本判決，得於判決書送達之翌日起10日內，以書狀敘
    述理由，向本院提起上訴。
本案經檢察官陳信郎到庭執行職務。
中    華    民    國    98    年    7     月    31    日
                  刑事第五庭    法  官  羅秀緞
以上正本證明與原本無異。
如不服本判決應於收受判決後10日內向本院提出上訴書狀，並
應敘述具體理由。其未敘述上訴理由者，應於上訴期間屆滿後
20日內向本院補提理由書(均須按他造當事人之人數附繕本)
「切勿逕送上級法院」。
告訴人或被害人對於判決如有不服具備理由請求檢察官上訴者，
其上訴期間之計算係以檢察官收受判決正本之日期為準。
中    華    民    國    98    年    7     月    31    日
                                書記官  林明俊
附錄本案論罪科刑法條：
中華民國刑法第158條
（僭行公務員職權罪）
冒充公務員而行使其職權者，處 3 年以下有期徒刑、拘役或 5 百
元以下罰金。
冒充外國公務員而行使其職權者，亦同。
中華民國刑法第211條
（偽造變造公文書罪）
偽造、變造公文書，足以生損害於公眾或他人者，處 1 年以上 7 年
以下有期徒刑。
中華民國刑法第212條
（偽造變造特種文書罪）
偽造、變造護照、旅券、免許證、特許證及關於品行、能力服務或其
他相類之證書、介紹書，足以生損害於公眾或他人者，處1年以
下有有期徒刑、拘役或3百元以下罰金。
中華民國刑法第339條
（普通詐欺罪）
意圖為自己或第三人不法之所有，以詐術使人將本人或第三人之物交付者
，處 5 年以下有期徒刑、拘役或科或併科 1 千元以下罰金。
以前項方法得財產上不法之利益或使第三人得之者，亦同。
前二項之未遂犯罰之。
附表：
1、偽刻之「臺灣省臺北地檢署印」公印1顆（未扣案）。
2、 扣案之偽造「臺灣省法務部行政執行署監管科書記官李國安
    」識別證1枚。
3、扣案之偽造「法務部行政凍結管制執行命令」1張
4、 扣案之偽造「臺灣台北地方法院請求暫緩執行凍結令申請書
    」（其上蓋「臺灣省臺北地檢署印」公印文1枚）1張。
5、扣案之偽造「臺灣台北地方法院公證本票」1張。
6、扣案之NOKIA牌行動電話（搭配0000-000000號SIM卡）1支。


司法院資訊處製作；財團法人民間司法改革基金會備份。
